# 关于开始计算损益的问题

提问人：198006wei 时间：2010-12-04 09:47:18
请教： 一家公司 2009 年成立，主营仓储业务，全部为货资金出资。 2010 年 3 月份开始建库房，在此期间并没有开展经营。 2009年、 2010 年是否产生经营损益，还是要计入在建工程成本中，如发生的工资、个人保险、车辆的维修费。自有资金产生的银行利息如何处理，是冲减在建工程成本，还是计算当期损益？如果要计算损益的话，银行利息是否缴纳企业所得税（如果有净利润）

回答人：chenyiwei
无论是执行新准则还是原制度，你此处说的“工资、个人保险、车辆的维修费。自有资金产生的银行利息”都不应计入在建工程成本中，而是应当计入长期待摊费用（原制度下）或者于发生时直接费用化（新准则下）。 税务处理按国税函[2009]98号处理。

回答人：chenyiwei
回复 藤椅 skyguishen 的帖子一般仅限于直接为厂房实体建造工程服务的施工人员的工资和个人保险、该工程专用运输车辆的维修费。 银行利息收入不能计入或冲减在建工程成本。